【裁判字號】    89,易,177
【裁判日期】    890517
【裁判案由】    竊盜等
【裁判全文】
臺灣桃園地方法院刑事判決                          八十九年度易字第一七七號
    公  訴  人  臺灣桃園地方法院檢察署檢察官
    被      告  甲○○
                乙○○
                丙○○
右列被告因竊盜等案件，經檢察官提起公訴（八十八年度偵字第九八０九號、一二五
九０號），本院判決如左：
        主  文
甲○○牙保贓物，累犯，處有徒刑肆月。
乙○○連續竊盜，處有期徒刑柒月。
丙○○連續故買贓物，處有期徒刑伍月。緩刑貳年。
        事  實
一、甲○○前曾於八十五年及八十六年間，因違反麻醉藥品管理條例及妨害公務等罪
    ，分經本院及台灣高等法院判處有期徒刑三月及一年確定，甫於民國八十八年二
    月二十六日執行完畢。緣於甲○○與乙○○均為設於桃園縣蘆竹鄉○○路○段四
    七○巷十五之一號「筌泰企業有限公司」（下稱筌泰公司）僱用之驗布員，乙○○向甲○○告知其有意自筌泰公司偷竊布料出售，甲○○即應允為介紹，詎乙○○竟基於意圖為自己不法所有之概括犯意，於八十八年三月間，乙○○利用其夜
    間住宿公司內，並擁有公司鑰匙之機會，在筌泰公司，先後三次竊取公司如附表
    所示之布料，其中第一次甲○○明知前揭筌泰公司之布料一批係乙○○所竊取，
    為圖取介紹費新台幣（下同）一萬二千元，以電話通知買主丙○○，並親自至筌
    泰公司，介紹（即牙保）乙○○與丙○○認識點貨後離去，丙○○明知如附表所
    示之布料係乙○○所竊取，係贓物，為貪圖低價，竟利用夜間筌泰公司下班之際
    ，駕車至筌泰公司，以每次約一萬至二萬元間之代價向乙○○購買如附表所示之
    布料，除第一次經由甲○○電話通知且在場介紹，並由丙○○支付一萬二千元之
    介紹費予甲○○外，其餘二次均由丙○○直接向乙○○購買。嗣於八十八年四月
    四日晚上，乙○○在筌泰公司竊取布料時，誤觸筌泰公司設定之保全系統，乙○○因認事跡敗露未交易，而未遂，筌泰公司負責人陳鑑祺並因而查覺，嗣經清點
    後發現布料短少而循線知悉上情。
二、案經被害人筌泰公司訴請臺灣桃園地方法院檢察署檢察官偵查起訴及該署檢察官
    就丙○○部分自動檢舉偵查起訴。
        理  由
一、訊據被告乙○○、丙○○及甲○○等三人固不諱言確有竊盜、購買及牙保之事實
    不諱，惟乙○○辯稱：伊連八十八年四月四日這一次計算在內，僅竊取三次而已
    云云；被告丙○○則辯稱：伊僅買二次，八十八年四月四日這一次伊並沒有購買
    ，且伊自始至終均不知是乙○○竊取公司之布料，再轉賣給伊的云云；被告甲○○辯稱：該一萬二千元係伊向丙○○借的云云。經查：（一）右揭事實，業據告
    訴人陳鑑祺於偵查中指述甚詳，又被告乙○○於偵查中供稱：伊經由甲○○介紹
    而認識丙○○，丙○○於伊第一次賣給他布料時，曾親手交給甲○○一萬二千元
    之介紹費，伊偷三次的布料賣給丙○○，每次賣一萬至二萬元，而丙○○亦知該
    布料係伊自公司所偷的等語（見八十八年偵字第九八０九號偵查卷第廿三至第廿
    五頁），其後於本院中供稱：八十八年四月四日這一次並未出賣予丙○○，亦未
    賣給他人等語（見本院八十九年五月三日審理筆錄），被告甲○○於偵查中供稱
    ：伊只有仲介一次收一萬二千元，事後都是他們二人在聯絡，伊幫他們（指丙○○、乙○○）仲介是八十八年三月份的事，就伊所知乙○○賣給丙○○的有三次
    以上等語（見同上偵查卷第十八頁），被告丙○○於偵查中即供稱：八十八年四
    月四日這一次因伊發現保全系統沒有用密碼，就不敢載布了等語（見八十八年偵
    字第一二五九０號第九頁），足見被告乙○○竊取筌泰公司布料既遂之次數應係
    三次，而第四次則屬未遂。（二）又被告甲○○及乙○○於偵查中均稱：甲○○
    確自丙○○處收受介紹費一萬二千元等語，已如前述，再參以被告甲○○於偵查
    中係第一位被訊問其即自承確有自被告丙○○處收到該一萬二千元之介紹費，又
    與被告乙○○供述相符，自堪採信。（三）又被告乙○○與被告丙○○間並無任
    何仇隙可言，又有布料生意之往來，其於偵查中供稱被告丙○○知悉前揭布料係
    贓物應堪採信，況被告丙○○四次（含四月四日這一次）前往載取布料均係利用
    夜間或假日之公司無其他人上班之際，益徵其確明知前揭布料係贓物。（四）此
    外，並有甲○○、乙○○與筌泰公司之協議書一份、本票四張及被告丙○○簽發
    予筌泰公司之收據、協議書各一張及本票四張在卷可按。綜上，被告等三人所辯
    要屬卸責之詞，均無足採信，故本件事證明確，被告犯行洵堪認定，應予依法論
    科。
二、核被告乙○○所為係犯刑法第三百二十條第一項之竊盜罪及同法第三百二十條第
    三項、第一項之竊盜未遂罪；被告甲○○所為係犯刑法第三百四十九條二項之牙
    保贓物罪；被告丙○○所為係犯刑法第三百四十九條第二項之故買贓物罪。被告
    乙○○先後四次竊盜（其中三次既遂、一次未遂）犯行及被告丙○○三次故買贓
    物犯行，各均時間緊接，犯罪構成要件相同，顯各係基於概括犯意為之，均為連
    續犯，被告乙○○以一竊盜既遂罪論，被告丙○○以一故買贓物罪論，並各依法
    加重其刑。又被告甲○○前曾於八十五年及八十六年間，因違反麻醉藥品管理條
    例及妨害公務等罪，分經本院及台灣高等法院判處有期徒刑三月及一年確定，甫
    於民國八十八年二月二十六日執行完畢，此有台灣桃園地方法院檢察署刑案資料
    查註紀錄表及台灣高等法院被告全國前案紀錄表各一份附卷可按，其於五年內再
    犯有期徒刑以上之罪為累犯，應依法加重其刑。爰審酌被告等三人之犯罪動機
    、目的、手段，及其品性、生活狀況、智識程度、犯罪所生危害，及犯罪後態度
    等一切情狀，各量處如主文所示之刑。末查被告丙○○前未曾受有期徒刑以上刑
    之宣告，有臺灣高等法院被告全國前案紀錄表及台灣桃園地方法院檢察署刑案資
    料查註紀錄表各乙紙在卷足憑，又已賠償被害人，其因一時失慮，偶罹刑典，經
    此刑之宣告後，應知警惕而無再犯之虞，本院因認暫不執行其刑為當，爰併予宣
    告緩刑二年，用啟自新。
三、至公訴意旨另謂：被告甲○○除事實欄之犯行外，另於八十八年三月間某日起至
    同年四月四日止，猶有多次之牙保贓物犯行，因認被告涉有連續牙保贓物之犯行
    云云。按犯罪事實應依證據認定之，無證據不得推定其犯罪事實，刑事訴訟法第
    一百五十四條定有明文；再認定不利於被告之事實，須依積極證據，苟積極證據
    不足為不利於被告事實之認定時，即應為有利於被告之認定，更不必有何有利之
    證據，最高法院三十年上字第八一六號著有判例可資參照。被告甲○○僅於第一
    次時介紹被告乙○○與丙○○認識，並收取一萬二千元之介紹費用，已如前述，
    且被告乙○○與丙○○自偵查中起至本院審理中止，均未提及甲○○有多次連續
    牙保之行為，此外，本院復查無其他積極證據足認被告甲○○涉有上開公訴人所
    指連續牙保贓物之犯行，惟因公訴人認此部分與前開公訴人起訴並經本院判決有
    罪之部分，有連續犯裁判上一罪之關係，故就此部分爰不另為無罪之諭知，併此
    敘明。
據上論斷，應依刑事訴訟法第二百九十九條第一項前段、刑法第三百二十條第一項、
第三百四十九條第二項、第四十七條、第七十四條第一款、罰金罰鍰提高標準條例第
一條前段，判決如主文。
本案經檢察官呂理銘到庭執行職務。
中      華      民      國      八十九    年    五      月     十七     日
                                臺灣桃園地方法院刑事第二庭
                                      法  官  吳進發
右正本證明與原本無異。
如不服本判決，應於判決送達後十日內向本院提出上訴狀( 應附繕本 )，上訴於
臺灣高等法院。
                                      書記官  陳靜娟
中      華      民      國      八十九    年    五      月    二十三    日
附    表：（八十九年易字第一七七號）
┌───────────┬────────┐
│  品              名  │  數量          │
├───────────┼────────┤
│(一)駿格T/R麻花刷毛     │508Kg           │
├───────────┼────────┤
│(二)名妨T亮光PK布       │1065.6Kg        │
├───────────┼────────┤
│(三)昶咸N平織布         │5774Y           │
├───────────┼────────┤
│(四)春昌T褸祥           │416Y            │
├───────────┼────────┤
│  春昌T密絲絨＋銀   │     5542Y      │
├───────────┼────────┤
│(五)雜布一批            │約300~400Kg     │
└───────────┴────────┘
刑法第三百二十條（第一項）
意圖為自己或第三人不法之所有，而竊取他人之動產者，為竊盜罪，處五年以下有期
徒刑、拘役或五百元以下罰金。
刑法第三百四十九條 （第二項）
搬運、寄藏、故買贓物或為牙保者，處五年以下有期徒刑、拘役或科或併科一千元以
下罰金。


司法院資訊處製作；財團法人民間司法改革基金會備份。
